臺灣高雄地方法院刑事判決　　　　　　　95年度易字第2459號
公　訴　人　臺灣高雄地方法院檢察署檢察官
被　　　告　甲○○
上列被告因竊盜案件，經檢察官提起公訴（95年度偵字第21379
號），本院判決如下：
    主  文
甲○○共同夜間侵入住宅竊盜，處有期徒刑陸月，如易科罰金，
以新台幣壹仟元折算壹日。
    事  實
一、甲○○與姓名年籍不詳綽號「佳玲」之成年女子共同基於意
    圖為自己不法所有之犯意聯絡，於民國95年7 月3 日晚上7
    時許，趁乙○○所有位於高雄縣鳳山市○○○路190 巷22弄
    4 之2 號3 樓房屋無人在家之際，由甲○○持乙○○寄放於
    其上開戶籍地之鑰匙開啟大門後，與「佳玲」共同入內徒手
    竊取如附表所示等財物，得手後據為己有，再將乙○○的鑰
    匙放回原處。嗣乙○○發現家中財物遭竊並報警處理，甲○
    ○知悉後，主動帶同所竊得之千元紙鈔4 萬元、百元紙鈔1
    萬元、伍拾元硬幣1 包（共7,000 元）、拾元硬幣1 包（共
    12,000元）及華碩牌筆記型電腦1 台等物，向乙○○坦承偷
    竊上開財物之情事，始悉上情。
二、案經乙○○訴由高雄縣政府警察局鳳山分局報告臺灣高雄地
    方法院檢察署檢察官偵查起訴。
    理  由
一、查證人即告訴人乙○○警詢之陳述，屬被告以外之人於審判
    外之陳述，惟公訴人及被告就上開證據之證據能力，於言詞
    辯論終結前均未聲明異議，本院復審酌該證據作成之情形並
    無任何不當之情形，且與待證事實有關，認適當作為證據，
    爰依刑事訴訟法第159 條之5 第2 項規定，認上開證據均具
    有證據能力，合先敘明。
二、訊據被告甲○○固坦承與「佳玲」之成年女子共同於上開時
    、地進入告訴人乙○○之住處並取走10元硬幣1 包之事實，
    惟矢口否認有竊取如附表所示之其他財物，辯稱：其當時只
    是單純的要進入告訴人家中走走，並非要進去竊取財物，而
    10元硬幣1 包是為了要幫助「佳玲」才拿的，其餘的財物係
    「佳玲」竊取，非其所竊取的，後來其去找「佳玲」要回部
    分失竊之財物並返還於告訴人云云。經查：
（一）被告甲○○於上開時、地，持告訴人乙○○所寄放之鑰匙
      進入告訴人屋內，嗣於2 日後持千元紙鈔4 萬元、百元紙
      鈔1 萬元、伍拾元硬幣1 包（共7,000 元）、拾元硬幣1
      包（共12,000元）及華碩牌筆記型電腦1 台等物返還於告
      訴人並告知上開入侵告訴人住宅之事實一節，業據被告自
      承不諱，核與證人即告訴人乙○○之證述相符，並有證物
      發還領據1 紙、照片3 張等附卷可稽。是此部份之事實，
      堪可認定。
（二）被告固辯稱：其當時只是單純的要進入告訴人家中走走，
      並非要進去竊取財物，而10元硬幣1 包是為了要幫助「佳
      玲」才拿的，至於其餘失竊之財物並不是其所竊取的云云
      。惟按刑法上之竊盜罪，僅須意圖為自己或第三人不法之
      所有，而取他人所有物，即足成立。本件被告既自承係為
      幫助「佳玲」而取走告訴人所有之10元硬幣1 包，其行為
      即已構成刑法上之竊盜罪至明。又告訴人於上開時、地失
      竊如附表所示之物品等情，業據證人即告訴人乙○○於警
      詢時證述在卷，而被告係於95年7 月5 日始向證人乙○○
      坦承上開犯行之事實，亦據被告於審理時供呈在卷（參本
      院審理卷第34頁），衡情證人乙○○於失竊之次日即同年
      月4 日即報警並表示失竊上開物品，此時證人乙○○尚不
      知本件竊盜係被告所犯，當無為誣陷被告而浮報失竊物品
      之可能。況被告亦於警詢時供承：其嗣後向「佳玲」要求
      歸還上開失竊物品時，「佳玲」有向其表示已經將黃金賣
      掉了等語（參警卷第7 頁），經核亦與證人乙○○證述其
      失竊黃金項鍊乙節相符，是證人乙○○證述失竊上開物品
      等情應屬可信。末按共同實施犯罪行為之人，在合同意思
      範圍以內，各自分擔犯罪行為之一部，相互利用他人之行
      為，以達其犯罪之目的者，即應對於全部所發生之結果負
      責。有最高法院28年上字第3110號判例可資參照。本件被
      告既與「佳玲」共同進入證人乙○○屋內並竊取上開物品
      ，雖其餘物品並非被告親手所竊，惟依前開判例意旨所述
      ，此部份之犯行並不影響被告之共同正犯關係。故被告辯
      稱：其餘失竊之財物並不是其所竊取的云云，即無可取。
（三）綜上，本件事證已臻明確，被告共同犯加重竊盜之犯行，
      洵堪認定。
三、按刑法上所謂夜間，為日出前日沒後，此徵之刑事訴訟法第
    100 條之3 第4 項規定，至為明顯。而95年7 月3 日當日之
    日沒時間係晚上6 時47分之事實，有卷附之中華民國日出日
    沒時刻表在卷可按，故本件被告甲○○於95年7 月3 日晚上
    7 時許進入證人乙○○屋內行竊，核其所為，係犯刑法第
    321 條第1 項第1 款之夜間侵入住宅竊盜罪。起訴書雖載明
    被告共竊得千元紙鈔4 萬元、百元紙鈔1 萬元、伍拾元硬幣
    1 包（共7,000 元）、拾元硬幣1 包（共12,000元）等物，
    惟業經公訴人當庭更正為竊得如附表所示之物，自無不合。
    又被告與姓名年籍不詳綽號「佳玲」之成年女子間，有犯意
    聯絡及行為分擔，應論以共同正犯，起訴書認為單一正犯，
    容有未恰，併予指明。審酌被告貪圖小利，不思以正當方式
    賺取財物，竟於夜間侵入他人住宅竊取財物，危害社會治安
    及他人財產法益，所為實屬不該，且犯後猶未坦承全部犯行
    並供出共犯之年籍等資料，以供追查，量刑本不宜從輕，惟
    念及其前無前科，有台灣高等法院被告前案紀錄表1 份附卷
    可憑，及一時經濟拮据且已交還部分贓款及贓物，被害人乙
    ○○因此所受之損害已有減輕等情，爰量處如主文所示之刑
    ，並考量本件被告係高中肄業、家庭經濟狀況小康等情，諭
    知以新台幣1,000 元為易科罰金之折算標準，以示懲儆。
據上論斷，應依刑事訴訟法第299 條第1 項前段，刑法第28條、
第321 條第1 項第1 款、第41條第1 項前段，刑法施行法第1 條
之1 ，判決如主文。
本案經檢察官丙○○到庭執行職務。
中　　華　　民　　國　　96　　年　　3 　　月　　8 　　日
                  刑事第八庭  審判長法　官  李政庭
                                    法  官  賴文姍
                                    法  官  王俊彥
如不服本判決，應自收受送達之日起10日內，向本院提出上訴。
以上正本證明與原本無異。
中　　華　　民　　國　　96　　年　　3 　　月　　8 　　日
                                    書記官  鄭永媚
┌──────────────────────────────┐
│附表：                                                      │
├──┬────────┬─────────────┬────┤
│編號│    名   稱     │    數量  （單位）        │ 所有人 │
├──┼────────┼─────────────┼────┤
│ 1  │    仟元紙鈔    │     50   張（共5 萬元）  │ 乙○○ │
├──┼────────┼─────────────┼────┤
│ 2  │    佰元紙鈔    │    220   張（共2萬2千元）│ 乙○○ │
├──┼────────┼─────────────┼────┤
│ 3  │  伍拾元硬幣    │    240   枚（共1萬2千元）│ 乙○○ │
├──┼────────┼─────────────┼────┤
│ 4  │    拾元硬幣    │   1500   枚（共1萬5千元）│ 乙○○ │
├──┼────────┼─────────────┼────┤
│ 5  │    黃金項鍊    │      3   條              │ 乙○○ │
├──┼────────┼─────────────┼────┤
│ 6  │      手鍊      │      1   條              │ 乙○○ │
├──┼────────┼─────────────┼────┤
│ 7  │      戒指      │      3   只              │ 乙○○ │
├──┼────────┼─────────────┼────┤
│ 8  │  COWA  牌皮包  │      1   只              │ 許嘉菱 │
├──┼────────┼─────────────┼────┤
│ 9  │  許嘉菱身分證  │      1   張              │ 許嘉菱 │
├──┼────────┼─────────────┼────┤
│ 10 │  輕型機車駕照  │      1   張              │ 許嘉菱 │
├──┼────────┼─────────────┼────┤
│ 11 │  輕型機車行照  │      1   張              │ 許嘉菱 │
│    │ （ZYF-680 號） │                          │        │
├──┼────────┼─────────────┼────┤
│ 12 │  許嘉菱健保卡  │      1   張              │ 許嘉菱 │
├──┼────────┼─────────────┼────┤
│ 13 │南華大學學生證  │      1   張              │ 許嘉菱 │
├──┼────────┼─────────────┼────┤
│ 14 │  郵局金融卡    │      1   張              │ 許嘉菱 │
├──┼────────┼─────────────┼────┤
│ 15 │彰化銀行金融卡  │      1   張              │ 許嘉菱 │
├──┼────────┼─────────────┼────┤
│ 16 │    現  金      │   2000   元              │ 許嘉菱 │
├──┼────────┼─────────────┼────┤
│ 17 │華碩牌筆記型電腦│      1 台（價值29900 元）│ 許郡蘭 │
├──┼────────┼─────────────┼────┤
│ 18 │復華銀行金融卡  │      1   張              │ 許郡蘭 │
├──┼────────┼─────────────┼────┤
│ 19 │    現  金      │   4000   元              │ 許郡蘭 │
└──┴────────┴─────────────┴────┘
附錄本判決論罪之法條：
刑法第321 條第1 項
（加重竊盜罪）
犯竊盜罪而有左列情形之一者，處6 月以上、5 年以下有期徒刑
：
一  於夜間侵入住宅或有人居住之建築物、船艦或隱匿其內而犯
    之者。
二  毀越門扇、牆垣或其他安全設備而犯之者。
三  攜帶兇器而犯之者。
四  結夥三人以上而犯之者。
五  乘火災、水災或其他災害之際而犯之者。
六  在車站或埠頭而犯之者。
